臺灣板橋地方法院刑事判決　　　　　　　　　　　　　九十一年度易字第六０三號
　　公　訴　人　臺灣板橋地方法院檢察署檢察官
　　被　　　告　甲○○
右列被告因違反毒品危害防制條例案件，經檢察官提起公訴（九十年度毒偵緝字第八
０二號），本院判決如左：
    主  文
甲○○連續施用第二級毒品，累犯，處有期徒刑捌月，扣案之吸食器壹組沒收。
    事  實
一、甲○○於民國八十六年間，因傷害案件，經本院判處有期徒刑三月，如易科罰金
    ，以三百元折算一日，上訴後，經臺灣高等法院於八十七年五月二十九日判決上
    訴駁回確定，於八十七年七月二十一日易科罰金執行完畢；於八十七年間，因竊
    盜等案件，經本院判處應執行有期徒刑一年八月，於八十八年二月五日確定，於
    八十九年四月十八日縮刑期滿執行完畢，猶不知檢束慎行。其明知安非他命係八
    十七年五月二十日公布施行，於同年月二十二日生效之毒品危害防制條例第二條
    第二項第二款所規定之第二級毒品，不得施用及持有，且其於八十七年間，因施
    用毒品案件，經本院以八十七年度毒聲字第二０二四號裁定送觀察、勒戒後，認
    無繼續施用毒品之傾向，而經臺灣板橋地方法院檢察署檢察官於八十七年十月二
    十二日以八十七年度偵字第一八四七０、一九０五五號為不起訴處分確定。竟基
    於施用第二級毒品安非他命之概括犯意，自八十九年七月二十四日起至九十年十
    一月二十日止，連續在臺北縣三重市其友真實姓名年籍不詳綽號「阿明」之住處
    及臺北縣三重市○○○街一二八巷五十號其住處，施用第二級毒品安非他命多次
    。嗣於八十九年七月二十五日，為臺北縣警察局新莊分局持臺灣板橋地方法院檢
    察署檢察官所核發之搜索票，前往甲○○之臺北縣三重市○○○街一二八巷五十
    號住處執行搜索而首次查獲，並扣得吸食器一組；於九十年十一月十九日十四時
    四十六分許，在臺北縣三重市○○街與仁福街口為警再次查獲。甲○○因此經本
    院以八十九年度毒聲字第六二八八號裁定送觀察、勒戒後，認有繼續施用毒品之
    傾向，經本院以九十年度毒聲字第五０三七號裁定令入戒治處所施以強制戒治。
二、案經臺北縣警察局新莊分局報告臺灣板橋地方法院檢察署檢察官偵查起訴。
    理  由
一、右揭事實，業據被告甲○○迭於警訊時、偵查中及本院審理時自白不諱，並有吸
    食器一組扣案可佐。且被告於八十九年七月二十五日二十三時四十五分許及九十
    年十一月十九日十四時四十六分許後，分別經警採集其尿液送臺灣檢驗科技股份
    有限公司及昭信科技顧問股份有限公司鑑驗結果，均確呈甲基安非他命陽性反應
    ，此有臺北縣警察局新莊分局偵辦煙毒、麻醉藥品案被移送人姓名及代碼對照表
    、臺灣檢驗科技股份有限公司所出具之濫用藥物尿液檢驗報告及昭信科技顧問股
    份有限公司所出具之濫用藥物陽性檢體檢驗報告各一份附卷可稽。矧人體吸食安
    非他命經尿液排出之時間，依吸食量多寡、人體代謝功能、吸食者之年齡及性別
    有所差異，惟一般而言，吸食者在九十六小時（即四日）內所排出之尿液均有可
    能被檢出，此經法務部調查局證實，並為本院歷來審理吸食安非他命案件之職務
    上所知悉。再者，被告前因施用毒品案件，經依本院八十七年度毒聲字第二０二
    四號裁定送觀察、勒戒後，認無繼續施用毒品之傾向，由臺灣板橋地方法院檢察
    署檢察官於八十七年十月二十二日以八十七年度偵字第一八四七０、一九０五五
    號為不起訴處分確定在案，被告復於五年內因本件之犯行，經本院以八十九年度
    毒聲字第六二八八號裁定送觀察、勒戒後，認有繼續施用毒品之傾向，經本院以
    九十年度毒聲字第五０三七號裁定令入戒治處所施以強制戒治等情，業據被告於
    本院審理時供承在卷，並有臺灣高等法院檢察署刑案紀錄簡覆表、上開不起訴處
    分書、本院八十九年度毒聲字第六二八八號裁定及九十年度毒聲字第五０三七號
    裁定各一份在卷足憑。是被告再犯施用毒品之犯行，事證明確，堪以認定。
二、按安非他命屬中樞神經興奮劑，吸用後會引起不安、頭昏、亢進性反應、失眠、
    焦慮、譫妄、慢性中毒、精神障礙、類似精神分裂症之錯覺、幻覺、妄想及伴有
    行動與性格異常等副作用，並有輕微之成癮性，嚴重危害身心健康，而慣用者由
    於精神錯亂，更具暴力攻擊及反社會行為、自殺等傾向，後果堪慮，尤以戒解不
    易，其毒害不在煙毒之下，是以行政院衛生署於七十九年十月九日以衛署藥字第
    九０四一四二號公告，列入麻醉藥品管理條例第二條第四款所定「化學合成麻醉
    藥品類」管理，並於八十七年五月二十日經修正公佈列入毒品危害防治條例第二
    條第二項第二款之第二級毒品管理，不得非法持有及施用。
三、被告甲○○施用第二級毒品安非他命，核其所為，係犯毒品危害防制條例第十條
    第二項之罪。公訴人就被告八十九年七月二十四日當次（即八十九年七月二十五
    日查獲之尿檢推定）以外之施用第二級毒品安非他命犯行雖漏未起訴，本院認此
    部分與本案論罪科刑（即已起訴）部分有連續犯之裁判上一罪關係，亦為起訴之
    效力所及，本院應併予審理，附此明。被告先後多次之犯行，時間緊接，罪名
    相同，顯係基於概括犯意而為，應依連續犯之規定論以一罪，並加重其刑。被告
    因施用第二級毒品安非他命而非法持有第二級毒品安非他命之低度行為，應為施
    用之高度行為所吸收，不另論罪。又被告曾受如事實欄所述有期徒刑之執行完畢
    ，此有臺灣高等法院檢察署刑案紀錄簡覆表一紙在卷可稽，其於五年以內再犯本
    件有期徒刑以上之罪，為累犯，應依法遞加重其刑。爰審酌被告有上開構成累犯
    之前科，其智識程度、生活狀況，其前因施用毒品案件，經本院裁定送觀察、勒
    戒後，認無繼續施用毒品之傾向，而由臺灣板橋地方法院檢察署檢察官為不起訴
    處分確定後，再犯本件之罪，其事實及證據業如前述，被告施用第二級毒品安非
    他命，易戕害自己之身心，並對社會造成重大危害、被告犯罪之動機、目的、手
    段、次數、所生之危害及犯罪後坦承之態度等一切情狀，量處如主文所示之刑，
    以示懲儆。
四、扣案之吸食器一組，係被告所有供犯本件之罪所用之物，業據其於警訊時供明在
    卷，應依刑法第三十八條第一項第二款之規定宣告沒收。
據上論斷，應依刑事訴訟法第二百九十九條第一項前段，毒品危害防制條例第十條第
二項，刑法第十一條前段、第五十六條、第四十七條、第三十八條第一項第二款，判
決如主文。
本案經檢察官楊四猛到庭執行職務。
中    華    民    國      九十一        年      四      月    二十六    日
                                      臺灣板橋地方法院刑事第一庭
                                          法  官  楊  千  儀
右正本證明與原本無異。
如不服本判決，應於判決送達後十日內，向本院提出上訴狀。
                                          書記官  吳  河  東
中    華    民    國      九十一        年      四      月    二十八    日
附錄本案論罪科刑法條全文
毒品危害防制條例第十條
施用第一級毒品者，處六月以上五年以下有期徒刑。
施用第二級毒品者，處三年以下有期徒刑。
